【裁判字號】    92,訴,1705
【裁判日期】    920828
【裁判案由】    毒品危害防制條例
【裁判全文】
臺灣板橋地方法院刑事判決                        九十二年度訴字第一七五號
    公  訴  人  臺灣板橋地方法院檢察署檢察官
    被      告  甲○○
右列被告因違反毒品危害防制條例案件，經檢察官提起公訴（九十二年度毒偵字第四
五五號），暨臺灣臺北地方法院檢察署檢察官移
六號），本院判決如左：
    主  文
甲○○連續施用第一級毒品，處有期徒刑柒月。扣案之海洛因殘渣袋壹個（內含微量
海洛因殘渣）、海洛因壹包（淨重零點伍公克）沒收銷燬之；針筒壹支沒收。
    事  實
一、甲○○前曾於民國八十二年間因施用毒品案件，經臺灣高等法院判處有期徒刑三
    年二月，於八十四年十月二十六日假釋出監，於八十六年七月二十二日縮刑期滿
    執行完畢（於本件尚不構成累犯）；復於九十年間因施用第一級毒品海洛因，經
    臺灣臺北地方法院以九十年度毒聲字第一六六七號裁定送觀察、勒戒後，認有繼
    續施用毒品之傾向，再經同法院以九十年度毒聲字第一八五三號裁定令入戒治處
    所施以強制戒治一年，再經同法院裁定停止戒治，所餘期間付保護管束，於九十
    一年八月二十三日交付保護管束期滿，經臺灣臺北地方法院檢察署檢察官於民國
    九十一年十月十七日以九十一年度戒毒偵字第一七號不起訴處分確定。詎甲○
    ○猶不知悔改，復基於概括犯意，先於九十二年一月十四日下午五時三十分許，
    在臺北市○○路一巷公廁內，拾獲不詳姓名之人所丟棄之海洛因殘渣袋一個
    及針筒一支，將之據為己有，即以針筒抽取少量自來水注入前開殘渣袋內，並以
    之抹在香煙上吸食之方式，施用第一級毒品海洛因；又於九十二年一月二十日中
    午，在臺北縣板橋市華江橋橋頭某加油站，以將海洛因放在香煙內施用之方式，
    連續施用第一級毒品海洛因。嗣先於九十二年一月十四日下午五時三十分許，在
    臺北市○○路一巷公廁內為警查獲，並扣得海洛因殘渣袋一個（量微無法秤
    重）及針筒一支；再於同年月二十日下午二時十分許，在臺北縣板橋市○○路○
    段六五四號之十為警查獲，並扣得第一級毒品海洛因（淨重０．五公克）。其後
    並經臺灣板橋地方法院檢察署檢察官聲請本院以九十二年度毒聲字第六六號裁
    定令入戒治處所施以強制戒治一年，現於臺灣宜蘭戒治所強制戒治中。
二、案經臺北市政府警察局中山分局移送臺灣板橋地方法院檢察署檢察官偵查起訴，
    暨臺灣臺北地方法院檢察署檢察官移送併辦。
    理  由
一、訊據被告甲○○在本院審理時固坦承於九十二年一月十四日在台北市○○路一
    巷公廁內拾獲他人所丟棄之海洛因殘渣袋一個及針筒一支，即以針筒抽取少許
    水注入前開殘渣袋內，並以之抹在香煙上吸用，及於九十二年一月二十日在前開
    地點施用第一級毒品海洛因等情，惟矢口否認有於九十二年一月十四日施用第一
    級毒品海洛因之犯行，辯稱：伊並不知道那是海洛因云云。然查，被告先後二次
    為警查獲時所採集之尿液，經送請檢驗之結果，確呈嗎啡陽性反應一節，有明生
    生物科技股份有限公司九十二年五月二十八日濫用藥物陽性檢體檢驗報告、臺北
    市立療養院九十二年一月十四日煙毒尿液檢驗報告各一紙附卷可稽，復有針筒一
    支扣案足資佐證，且被告所有扣案之殘渣袋一個（量微無法秤重）及海洛因一包
    （淨重．五公克）經鑑驗結果確含有海洛因反應，並有鑑驗報告單二紙在卷足
    憑，況被告若非認為上開殘渣袋係屬毒品，何以會將之抹在香煙上施用，顯見其
    有施用毒品之不確定故意甚明，是其前揭辯解，顯係事後卸責之詞，委不足採。
    又被告前於九十年間因施用第一級毒品海洛因，經臺灣臺北地方法院以九十年度
    毒聲字第一六六七號裁定送觀察、勒戒後，認有繼續施用毒品之傾向，再經同法
    院以九十年度毒聲字第一八五三號裁定令入戒治處所施以強制戒治一年，再經同
    法院裁定停止戒治，所餘期間付保護管束，於九十一年八月二十三日交付保護管
    束期滿，經臺灣臺北地方法院檢察署檢察官於民國九十一年十月十七日以九十一
    年度戒毒偵字第一七號不起訴處分確定，有刑案資料查註紀錄表、臺灣高等法
    院被告全國前案紀錄表各一份在卷可按。是本件事證明確，被告二犯施用第一級
    毒品海洛因之犯行，堪以認定，應予依法論科。
二、按海洛因屬毒品危害防制條例第二條第二項第一款所規定之第一級毒品，核被告
    所為，係犯毒品危害防制條例第十條第一項之施用第一級毒品罪。其施用前後持
    有海洛因之低度行為，應為施用海洛因之高度行為所吸收，不另論罪。又其先後
    二次施用第一級毒品海洛因之行為，時間緊接，方法相同，所犯為構成要件相同
    之罪，顯係基於概括犯意而為之，為連續犯，應依刑法第五十六條之規定論以一
    罪，並加重其刑。復查，公訴人雖僅對被告於九十一年一月二十日之施用第一級
    毒品海洛因犯行予以起訴，然檢察官就犯罪事實之一部起訴者，其效力及於全部
    ，法院自應就屬於連續犯裁判上一罪之其於九十一年一月十四日之施用第一級毒
    品犯行（臺灣臺北地方法院檢察署檢察官移送併辦之九十二年度毒偵字第一二五
    六號），一併加以裁判，併予敘明。爰審酌被告前已因施用毒品經送觀察勒戒、
    強制戒治後受不起訴之寬典，竟仍一再施用，顯見其沉溺毒品無法自拔，自制力
    薄弱，及其施用次數、期間、施用毒品係傷害自己身體健康之犯罪，及犯後態度
    等一切情狀，量處如主文所示之刑。又扣案之海洛因一包（淨重．五公克）為
    被告所有，已據被告供承明確，為查獲之第一級毒品，屬違禁物，應依毒品危害
    防制條例第十八條第一項前段規定併予宣告沒收銷燬之；再扣案之注射針筒一支
    及海洛因殘渣袋一個，被告雖否認為其所有，惟其既自承係其在廁所內所拾獲他
    人丟棄之物，則其自已取得上開扣案物之所有權，針筒一支爰依刑法第三十八條
    第一項第二款規定宣告沒收，而海洛因殘渣袋內含微量海洛因殘渣，量微無法分
    離秤重，屬查獲之第一級毒品，係違禁物，並依毒品危害防制條例第十八條第一
    項前段規定予以沒收銷燬之。
據上論斷，應依刑事訴訟法第二百九十九條第一項前段，毒品危害防制條例第十條第
一項、第十八條第一項前段，刑法第十一條前段、第五十六條、第三十八條第一項第
二款，判決如主文。
本案經檢察官林珮菁到庭執行職務
中      華      民      國    九十二    年      八      月    二十八    日
                                      臺灣板橋地方法院刑事第六庭
                                          法  官  王  士  珮
右正本證明與原本無異。
如不服本判決，應於判決送達後十日內，向本院提出上訴狀。
                                          書記官  程  欣  怡
中      華      民      國    九十二    年      九      月      一      日
附錄本件論罪科刑法條全文：
毒品危害防制條例第十條
施用第一級毒品者，處六月以上五年以下有期徒刑。
施用第二級毒品者，處三年以下有期徒刑。


司法院資訊處製作；財團法人民間司法改革基金會備份。
